臺灣澎湖地方法院刑事判決　　　　　　　 100年度訴字第47號
公　訴　人　臺灣澎湖地方法院檢察署檢察官
被　　　告　黃彥士
上列被告因毒品危害防制條例案件，經檢察官提起公訴（ 100年
度毒偵字第102號、第107號），被告於本院準備程序中，先就被
訴事實為有罪之陳述，經本院合議庭裁定改由受命法官獨任進行
簡式審判程序，判決如下：
    主  文
黃彥士施用第一級毒品，累犯，處有期徒刑捌月。
    事  實
一、黃彥士前因施用毒品案件，經觀察、勒戒而於民國93年7 月
    12日因無繼續施用毒品傾向釋放出所後，由臺灣澎湖地方法
    院檢察署（下稱澎湖地檢署）檢察官於同年月13日以93年度
    毒偵字第14號為不起訴處分確定，又因施用毒品案件經判處
    有期徒刑 7月，由最高法院於95年11月16日95年度台上字第
    6308號判決駁回其上訴確定，嗣減為有期徒刑 3月15日，於
    96年 7月17日執行完畢而於翌日出監；復因施用毒品案件，
    由澎湖地檢署檢察官於97年3月17日命其接受1年期間之替代
    療法治療而為緩起訴處分確定，至98年 3月16日緩起訴期滿
    ；再因施用毒品案件，經本院以98年度訴字第25號判處有期
    徒刑6月，如易科罰金，以新臺幣（下同）1000元折算1日確
    定，於98年9月28日易科罰金執行完畢。
二、詎黃彥士仍未戒除毒癮，於100年4月下旬某日，在高雄市○
    ○路統一超商前，向真實姓名年籍不詳綽號阿力之成年友人
    購入價值2000至3000元之第一級海洛因後，即基於施用第一
    級毒品之犯意，在其高雄市○○區○○路297巷7號居所內，
    以針筒注射方式將所購買之第一級毒品海洛因施用完畢。
三、案經澎湖縣政府警察局移送臺灣澎湖地方法院檢察署檢察官
    偵查起訴。
    理  由
一、被告黃彥士所犯施用第一級毒品及第二級毒品罪，非死刑、
    無期徒刑、最輕本刑為 3年以上有期徒刑之罪，或高等法院
    管轄第一審之案件，被告於本院準備程序進行中，先就被訴
    事實為有罪之陳述，經告以簡式審判程序之旨，並聽取檢察
    官、被告之意見後，本院合議庭依刑事訴訟法第273條之1第
    1 項之規定，裁定進行簡式審判程序，是依同法第273條之2
    之規定，不受同法第159條第1項、第161條之2、第161條之3
    、第163條之1及第164條至第170條規定證據能力認定及證據
    調查方式之限制，合先敘明。
二、按犯毒品危害防制條例第10條之罪者，檢察官應聲請法院裁
    定，或少年法院（地方法院少年法庭）應先裁定，令被告或
    少年入勒戒處所觀察、勒戒，其期間不得逾 2月。觀察、勒
    戒後，檢察官或少年法院（地方法院少年法庭）依據勒戒處
    所之陳報，認受觀察、勒戒人無繼續施用毒品傾向者，應即
    釋放，並為不起訴之處分或不付審理之裁定；認受觀察、勒
    戒人有繼續施用毒品傾向者，檢察官應聲請法院裁定或由少
    年法院（地方法院少年法庭）裁定令入戒治處所強制戒治，
    其期間為 6個月以上，至無繼續強制戒治之必要為止。但最
    長不得逾 1年。依前項規定為觀察、勒戒或強制戒治執行完
    畢釋放後，5年後再犯第10條之罪者，適用本條前2項之規定
    。毒品危害防制條例第20條第1項至第3項定有明文。本件被
    告前因施用毒品案件而受如事實欄所載觀察、勒戒之執行，
    復於執行完畢後 5年內再犯施用毒品罪經判決確定，有臺灣
    高等法院被告全國前案紀錄表 1份存卷可查，按諸上開規定
    ，被告本件施用毒品罪行自應依法追訴。
三、上揭犯罪事實，業據被告坦承不諱，並有澎湖縣政府警察局
    勘查採證同意書、尿液鑑驗年籍資料對照表、法務部調查局
    100年8月4日調科壹字第 10000427202號鑑定書各1份（見警
    卷第6至9頁）在卷可稽，足認被告自白與事實相符，其犯行
    洵堪認定，應予依法論科。
四、核被告黃彥士所為，係犯毒品危害防制條例第10條第 1項施
    用第一級毒品罪，其施用前持有第一級毒品海洛因之低度行
    為，為進而施用之高度行為吸收，不另論罪；又被告前有如
    事實欄所載論罪科刑紀錄，有臺灣高等法院被告前案紀錄表
    1份附卷可按，其於受有期徒刑執行完畢後5年內更犯本件有
    期徒刑以上之罪，為累犯，爰依刑法第47條第 1項加重其刑
    。
五、爰審酌被告有多次施用毒品前科，經觀察、勒戒、刑罰之科
    處及施以替代療法後，仍未能戒除毒癮，復犯本件施用毒品
    犯行，顯見全無悔改之意，意志不堅，本不宜寬貸，惟念及
    施用毒品者通常具有相當程度之生理成癮性及心理依賴性，
    戒除不易，其犯罪心態異於一般刑事犯罪之本質，可非難性
    亦較低，兼衡其犯罪動機、目的、智識程度、家庭生活狀況
    、犯後坦承犯行態度良好、公訴人之求刑等一切情狀，量處
    如主文所示之刑，以資懲儆。
據上論斷，應依刑事訴訟法第273條之 1第1項、第299條第1項前
段，毒品危害防制條例第10條第 1項，刑法第11條前段、第47條
第1項，判決如主文。
本案經檢察官李頲翰到庭執行職務。
中    華    民    國   100    年    11    月    21    日
                        刑事庭  法  官  孫健智
以上正本證明與原本無異。
如不服本判決應於收受判決後10日內向本院提出上訴書狀，並應
敘述具體理由；其未敘述上訴理由者，應於上訴期間屆滿後20日
內向本院補提理由書（均須按他造當事人之人數附繕本）「切勿
逕送上級法院」。
中    華    民    國   100    年    11    月    21    日
                                書記官  劉竹苞
附錄本判決論罪科刑法條：
毒品危害防制條例第10條第1項
施用第一級毒品者，處 6 月以上 5 年以下有期徒刑。